【裁判字號】    98,簡上,674
【裁判日期】    980922
【裁判案由】    竊盜
【裁判全文】
臺灣臺中地方法院刑事判決             98年度簡上字第674號
上  訴  人  臺灣臺中地方法院檢察署檢察官
被      告  乙○○
上列上訴人因被告竊盜案件，不服本院98年度簡字第390號中華
民國98年4月22日第一審簡易判決（起訴案號：臺灣臺中地方法
院檢察署98年度偵字第7738號），提起上訴，本院管轄之第二審
合議庭判決如下：
    主    文
原判決撤銷。
乙○○竊盜，累犯，處有期徒刑伍月，如易科罰金，以新臺幣壹
仟元折算壹日。
    犯罪事實
一、乙○○前因竊盜罪，經本院於民國93年11月29日以93年度沙
    簡字第766號判處有期徒刑二月確定，於94年3月31日入監執
    行，於94年5月30日因縮短刑期執行完畢，猶不知悔改。
二、乙○○自96年6月間起，受僱於臺中縣大雅鄉○○路○段312
    號丙○○所經營之「偉成商行」，負責維修、送貨之工作。
    乙○○因工作收入不敷開銷，竟基於竊盜之犯意，意圖為自
    己不法之所有，未經其雇主丙○○之同意，擅自於97年8月1
    1日凌晨2、3時許及上午7時許，接續(一)侵入臺中縣大雅鄉○
    ○路9號1樓「偉成商行」之倉庫內，徒手行竊丙○○所有之
    牛筋繩二十包（價值約新臺幣〈下同〉4000元）、割草盤七
    片（價值約3000元）、背式割草機三台（價值約2萬元）、
    火星塞十個、螺絲一批、機油十罐（以上三項合計價值約20
    00元）；(二)侵入位於臺中縣大雅鄉○○路○段312號「偉成商
    行」對面之倉庫內，徒手行竊丙○○所有之白鐵洗手台一個
    （價值約5000元）；(三)侵入臺中縣大雅鄉○○路○段312號2
    樓「偉成商行」之倉庫內，徒手行竊丙○○所有之農用耕田
    機具一台（價值不詳）、廢鋁鐵合金一批（價值約3萬元）
    、機車電瓶二十個（價值約1萬元）、汽油引擎二台、抽水
    機一台（以上二項合計價值1萬5000元）、柴油引擎一台（
    價值約5萬元）、電池一批（價值約2萬元）；得手後，乙○
    ○隨即97年8月11日上午8時許，以其先前利用工作送貨之機
    會所自行複製之貨車鑰匙，擅自駕駛丙○○所有之自小貨車
    ，將前開竊得之物品載往臺中市○○路○○路邊不知名之資
    源回收場，將其中部分物品以3、4000元之代價變賣換現，
    供己花用殆盡。嗣於97年8月14日，經丙○○調閱「偉成商
    行」所裝設之監視錄影畫面，發現乙○○涉嫌行竊，並在臺
    中縣大雅鄉○○路9號乙○○租屋處，起獲遭竊尚未及變賣
    之引擎一台、機油三罐、牛筋繩十包、割草盤二至三片等物
    品，乙○○遭質問之下始坦承前開竊盜犯行，並於97年8月
    20日在其竊盜犯行未經有偵查權之警調人員發覺前，主動前
    往臺灣臺中地方法院檢察署向檢察官自首，表明願意接受裁
    判之意。
三、案經乙○○自首臺灣臺中地方法院檢察署檢察官偵查起訴。
    理    由
一、訊據被告乙○○對於上揭時地，接續行竊告訴人丙○○所有
    之白鐵洗手台、農用耕田機具、廢鋁鐵合金、機車電瓶、汽
    油引擎、抽水機、柴油引擎、電池、牛筋繩、割草盤七片、
    背式割草機、火星塞、螺絲、機油等物品得手後，將部分物
    品持以變賣換現，供己花用等情，業經坦認屬實，核與告訴
    人丙○○指訴情節、證人即告訴人丙○○之妻古金麗於偵查
    中之證述內容及證人即承辦員警甲○○於本院中之證述內容
    均屬相符，並有告訴人丙○○提出之現場位置圖二份、在被
    告租屋處起獲贓物之照片一張、監視器翻拍照片四張、遭竊
    地點現場照片五張、證人即承辦員警甲○○提出之監視器翻
    拍照片三十九張、現場位置圖一份在卷可稽，被告自白供述
    與現有事證相符，應堪置信。至於，告訴人丙○○指稱偉成
    商行自96年10月間起遭竊之財物及房客劉政侑遭竊財物等案
    件，均為被告所為，業據被告親口承認，並於偵查中提出被
    告書立之自白書及錄音光碟、錄音譯文為據，惟就告訴人丙
    ○○指訴之前開竊盜犯行部分，業經承辦檢察官調查明確，
    認定現有事證，僅有被告於審判外之自白供述，並無任何補
    強事證，尚無從證明係被告所為，而為不起訴處分在案，此
    有臺灣臺中地方法院檢察署檢察官98年3月26日98年度偵字
    第7738號不起訴處分書一份在卷可稽，而告訴人丙○○於本
    院中亦未能提出新事證，以資推翻前開不起訴處分認定之事
    實，本院自無由再行查證；另外，告訴人丙○○一在指稱被
    告是預謀陸續行竊，應以一罪一罰論處云云，惟就被告實際
    行竊之時間、地點，依據告訴人丙○○提供之監視器翻拍照
    片，僅能確定被告有於97年8月11日上午7時許前往臺中縣大
    雅鄉○○路○段312號對面倉庫及312號2樓倉庫行竊之犯行，
    關於97年8月11日凌晨2、3時許之竊盜犯行部分，並無任何
    相關事證，僅能依據被告本身之自白供述及起獲之贓證物品
    為據，被告既然供稱係在97年8月11日之密切時間行竊，而
    告訴人丙○○亦無從舉證各該起獲物品實際遭竊之時間、地
    點，本諸罪疑唯輕之刑事證據法原則，自應以被告之供述為
    據，因此，告訴人丙○○未能出相關佐證，僅係憑己之觀感
    認定被告係預謀陸續長期行竊，純屬個人推測之詞，尚難據
    以為憑。是以，本件事證已臻明確，被告犯行，洵堪認定。
二、核被告所為，係犯刑法第三百二十條第一項之竊盜罪。被告
    雖先後二次於97年8月11日凌晨2、3時許及上午7時許，分別
    侵入臺中縣大雅鄉○○路9號1樓偉成商行之倉庫、臺中縣大
    雅鄉○○路○段312號偉成商行對面之倉庫、臺中縣大雅鄉○
    ○路○段312號2樓偉成商行之倉庫，行竊告訴人丙○○所有
    之財物，惟因被告先後二次行竊之犯罪時間密切接近，實際
    上僅相隔四、五個小時，行竊之地點亦均在同一區域周遭附
    近之密接地理位置，且均為告訴人丙○○所經營之「偉成商
    行」之倉庫所在地，被告所侵害之財產法益均屬同一，各行
    為之獨立性極為薄弱，依一般社會健全觀念，在時間差距上
    ，難以強行分開，在刑法評價上，以視為數個舉動之接續施
    行，合為包括之一行為予以評價，較為合理，因此，被告先
    後二次竊盜之犯行，應屬接續犯，而為包括之一罪（參照最
    高法院86年度台上字第3295號裁判意旨）。查：被告前因竊
    盜罪，經本院於93年11月29日以93年度沙簡字第766號判處
    有期徒刑二月確定，於94年3月31日入監執行，於94年5月30
    日因縮短刑期執行完畢等情，此有臺灣高等法院被告前案紀
    錄表在卷為憑，被告前受有期徒刑之執行完畢後，五年以內
    故意再犯本件有期徒刑以上之罪，為累犯，應依刑法第四十
    七條第一項之規定，加重其刑。又按對於未發覺之罪自首而
    受裁判者，得減輕其刑，刑法第六十二條前段定有明文。本
    案係被告於97年8月20日主動向臺灣臺中地方法院檢察署檢
    察官按鈴申告針對前開竊盜犯行表明自首願意接受裁判之意
    ，此有臺灣臺中地方法院檢察署97年8月20日申告單一份在
    卷可稽，告訴人丙○○雖於97年8月14日即知悉被告行竊之
    犯行，然並未報警或提出告訴，迄至被告向臺灣臺中地方法
    院檢察署自首後，告訴人丙○○始於97年8月21日經警通知
    到案詢問，是以，被告符合刑法第六十二條前段自首之規定
    ，爰予減輕其刑，並依法先加後減之。原審以被告罪證明確
    ，而予以論罪科刑，固非無見；惟本案被告行竊之犯罪地點
    ，應為臺中縣大雅鄉○○路9號1樓偉成商行之倉庫、臺中縣
    大雅鄉○○路○段312號偉成商行對面之倉庫、臺中縣大雅鄉
    ○○路○段312號2樓偉成商行之倉庫等三處，原審認係臺中
    縣大雅鄉○○路○段321號之2樓倉庫內，顯然有誤。至於，
    公訴人上訴意旨指稱被告前開竊盜犯行，應為數次犯罪行為
    ，以及被告擅自侵入住宅行竊之犯行，應係構成夜間侵入住
    宅竊盜罪嫌云云，惟因被告先後二次竊盜犯行，其係在密切
    接近之時間、地點實施，侵害同一法益，各行為之獨立性極
    為薄弱，應繫屬接續犯，而為包括之一罪，業如前述，而被
    告行竊之地點，均為告訴人丙○○所經營之偉成商行作為擺
    放物品之倉庫使用，並非供人居住之住宅或建築物，業據告
    訴人丙○○於本院準備程序中陳述在卷，本案自無刑法第三
    百二十一條第一項第一款夜間侵入住宅竊盜罪之成立餘地，
    上訴人執此為由，據以提起上訴，固無理由，然因原審判決
    既有前開違誤，自應由本院予以撤銷改判。爰審酌被告受僱
    於告訴人丙○○之偉成商行，擔任維修、送貨之工作，竟因
    工作收入不敷個人平日開銷，即起意行竊告訴人丙○○倉庫
    內之財物，予以變賣換現，以供個人花用，被告之行為，嚴
    重損害告訴人丙○○之財產法益，更破壞身為雇主之告訴人
    丙○○對其之信任及照顧，考量被告犯罪後，業經坦承全部
    犯行，以及主動向檢察官自首竊盜犯行表明願意接受法律制
    裁之行為，可見其犯後態度良好，已有悔意，惟因被告遭告
    訴人丙○○察覺竊盜犯行後，曾與告訴人丙○○簽立自白書
    ，並簽立面額60萬元之本票以私下和解，事後因被告自認僅
    有97年8月11日之竊盜犯行，其餘遭竊物品非其所竊，以及
    要求賠償金額過高等因素，而未依約履行，但被告就本案其
    所行竊持以變賣之物品部分迄今仍未展現誠意，與告訴人丙
    ○○進行和解，洽談賠償事宜，以獲得告訴人丙○○之諒解
    ，本院斟酌告訴人丙○○遭竊物品之價值，評估其所受財產
    損害之金額頗鉅等一切情狀，量處如主文所示之刑，併予諭
    知易科罰金之折算標準，以示懲儆。
據上論斷，應依刑事訴訟法第四百五十五條之一第一項、第三項
、第三百六十九條第一項前段、第三百六十四條、第二百九十九
條第一項前段，刑法第三百二十條第一項、第四十七條第一項、
第六十二條前段、第四十一條第一項前段，刑法施行法第一條之
一，判決如主文。
中    華    民    國    98    年    9     月    22    日
                  刑事第十六庭  審判長法  官  巫淑芳
                                      法  官  劉麗瑛
                                      法  官  戴嘉慧
以上正本證明與原本無異。
不得上訴。
                                      書記官  張孝妃
中    華    民    國    98    年    9     月    22    日
附錄論罪科刑法條：
中華民國刑法第320條
意圖為自己或第三人不法之所有，而竊取他人之動產者，為竊盜
罪，處五年以下有期徒刑、拘役或五百元以下罰金。
意圖為自己或第三人不法之利益，而竊佔他人之不動產者，依前
項之規定處斷。
前二項之未遂犯罰之。


司法院資訊處製作；財團法人民間司法改革基金會備份。
